Jessyca Moraes

Analista de Dados / Analytics Engineer / Engenheira de Dados

Localização: Manaus, AM, Brasil | Email: jessyca.jbmoraes@gmail.com

Linkedin: https://www.linkedin.com/in/jessyca-moraes/ | Portfólio: https://github.com/JessycaMoraes/ |

RESUMO

Profissional de Dados com +4 anos de experiência em ETL, ingestão, transformação e automação de dados em Python, SQL e BigQuery. Expertise em integração de APIs, processamento de dados e construção de dashboards no Looker Studio. Forte atuação em otimização de pipelines escaláveis e suporte a decisões estratégicas. Habilidade em traduzir desafios de negócio em soluções analíticas eficientes.

HABILIDADES

Proficiente: Python, SQL, Habilidades de análise de dados, Automação de processos, Visualização de dados. **Intermediário:** Google Ad Manager, GitHub, Looker Studio, Google BigQuery, Processos de ETL, Jira.

Iniciante: Streamlit, Google Cloud Platform (GCP), Looker Pro, Deep learning.

EXPERIÊNCIA PROFISSIONAL

Analista de Dados | Analytics Engineer

Alright, BR - Remoto

04/2024 a 09/2024

Principais Responsabilidades:

- Automatizei +10 pipelines de ETL usando Python, SQL e BigQuery, garantindo ingestão de dados eficiente e escalável.
- Desenvolvi integrações de API e automações de cron jobs para otimizar a coleta e o processamento de dados de múltiplas fontes.
- Modelei e gerenciei tabelas e visualizações dinâmicas do BigQuery para otimizar os painéis do Looker Studio e do Looker Pro.
- Criei dashboards em Looker Studio/Pro com foco em KPIs de mídia, engajamento e performance.
- Preparei datasets de alta qualidade para integrações de ML/IA, garantindo consistência e desempenho.
- Criei documentação para processos e painéis de ETL, aprimorando a governança de dados e a integração.

Tecnologias e Ferramentas Principais: Python, SQL, MySQL, Google BigQuery, Google Cloud Platform (GCP), Looker Studio, Looker Pro, ETL, Processamento de Dados, Integração de API, Visualização de dados, Limpeza de dados, CSV, JSON, Google Sheets, Habilidades analíticas, KPIs de Mídia, AdOps, GitHub, Jira, Monday, Metodologias ágeis, Solução de problemas, Comunicação.

Analista de Dados

Instituto de Pesquisas Eldorado, Manaus, BR - Híbrido

01/2022 a 04/2024

Principais Responsabilidades:

- Realizei análises estatísticas usando SQL, BigQuery e Looker Studio para otimizar KPIs de smartphones.
- Identifiquei padrões e anomalias críticas resultando em melhorias no software e maior satisfação do cliente.
- Introduzi visualizações baseadas em Streamlit, tornando os insights acessíveis a stakeholders não técnicos.

- Mentorei analistas juniores e contribuí para a base de conhecimento da equipe, aprimorando o onboarding e a consistência analítica.
- Colaborei com equipes multifuncionais e internacionais para fornecer insights.
- Recebi prêmio interno por análises de dados impactantes e melhorias de processos.

Tecnologias e Ferramentas Principais: SQL, Google BigQuery, Google Sheets, Looker Studio, Análise Estatística, Python, Google Colaboratory, Streamlit, Ciência de Dados, Visualização de Dados, Habilidades Analíticas, Mobile KPIs, Telecom, Jira, Inglês, Habilidades de Apresentação, Comunicação, Resolução de Problemas, Atenção aos Detalhes, Metodologias Ágeis, Mentoria.

Trainee Digital | Analista de Dados

Bemol Digital, Manaus, BR - Híbrido

09/2020 a 01/2022

Principais Responsabilidades:

- Automatizei +10 processos manuais usando Python, aumentando a eficiência nas operações.
- Coletou e analisou dados do sistema SAP, fornecendo insights estratégicos cruciais.
- Documentei processos e KPIs, promovendo continuidade e escalabilidade.
- Atuei com times comerciais e operacionais, garantindo alinhamento estratégico.

Tecnologias e Ferramentas Principais: Habilidades de Comunicação, Python, Jupyter Notebook, Microsoft Excel, Habilidades Analíticas, SAP ERP.

EDUCAÇÃO

Especialização em Ciência de Dados

Universidade Estadual do Amazonas - UEA, Manaus, Amazonas, BR

08/2020 a 05/2022

- Cursos relevantes: Ciência de Dados, Metodologias de Pré-processamento de Dados, Estatística, Machine Learning, Visualização de Dados e Técnicas de ETL
- Tese: Classificação da Retinopatia Diabética com Comitês de Redes Neurais Convolucionais

Bacharel em Engenharia de Produção

Universidade Federal do Amazonas - UFAM, Manaus, Amazonas, BR

03/2010 a 05/2017

- Cursos relevantes: Pesquisa Operacional, Controle de Qualidade e Gestão, e Gestão de Projetos
- Tese de Bacharelado: Fluidos de Corte Uma Abordagem Geral e Novas Tendências

CERTIFICADOS/CURSOS

PostgreSQL

Alura, Brasil

Aceleradev Data Science

Codenation Developer Acceleration, Brasil

06/2020

IDIOMAS

Português: Nativo **Inglês:** Avançado